最高法院刑事判決　　　　　　九十六年度台上字第三四六二號
上　訴　人　甲○○
上列上訴人因違反毒品危害防制條例案件，不服台灣高等法院高
雄分院中華民國九十六年三月六日第二審判決（九十五年度上訴
字第二一八三號，起訴案號：台灣高雄地方法院檢察署九十四年
度偵緝字第一八五八號），提起上訴，本院判決如下：
    主  文
上訴駁回。
    理  由
按刑事訴訟法第三百七十七條規定，上訴於第三審法院，非以判
決違背法令為理由，不得為之。是提起第三審上訴，應以原判決
違背法令為理由，係屬法定要件。如果上訴理由狀並未依據卷內
訴訟資料，具體指摘原判決不適用何種法則或如何適用不當，或
所指摘原判決違法情事，顯與法律規定得為第三審上訴理由之違
法情形，不相適合時，均應認其上訴為違背法律上之程式，予以
駁回。本件上訴意旨略稱：(一)上訴人甲○○自警詢起，迄原審審
理中，始終否認有販賣第二級毒品予證人李建德之事實，原判決
僅以證人李建德在警詢有瑕疵之陳述，為論處上訴人以販賣第二
級毒品未遂罪刑之基礎，有判決理由不備之違誤。(二)原判決未傳
訊證人李建德及製作警詢筆錄之警員以證明製作警詢筆錄時之錄
音及錄影為何會出現斷續銜接不上之現象，逕以該有瑕疵之警詢
筆錄為論處上訴人以販賣第二級毒品未遂之基礎，有調查未盡之
違誤。(三)證人李建德之證述，前後不一，上訴人雖被查獲第二級
毒品安非他命二包，充其量僅能證明上訴人持有或轉讓第二級毒
品之犯行，原判決逕論處上訴人以販賣第二級毒品未遂罪刑，其
採證顯有違誤。(四)證人李建德於警詢所為之陳述，屬傳聞證據，
故無證據能力，原判決逕採為判決之基礎，亦有違誤。(五)請求向
大眾電信股份有限公司調取0000000000號行動電話自
民國九十四年四月十三日十六時三十分至同日十七時十分之通聯
紀錄，查明有無上訴人與證人李建德購買第二級毒品安非他命之
通話等語。
惟查：本件原判決維持第一審論處上訴人以販賣第二級毒品未遂
罪刑，駁回上訴人在第二審之上訴，係依憑(一)證人李建德於警詢
所為之陳述，與第一審法院審判中不符，經比較警詢、審判中陳
述之外觀情狀，認證人李建德於警詢中之陳述，可信之程度較高
，且為證明被告犯罪事實存否所必要，依刑事訴訟法第一百五十
九條之二規定，其在警詢中所為之陳述有證據能力。再卷附高雄
醫學大學附設中和紀念醫院九十四年五月二十四日檢驗報告，係
屬刑事訴訟法第二百零六條之鑑定報告，核屬刑事訴訟法第一百
五十九條第一項除外規定，有證據能力。另原判決所引用之其餘
書面陳述證據，屬傳聞證據，雖無刑事訴訟法第一百五十九條之
一至第一百五十九條之四之傳聞證據例外情形，但因上訴人、辯
護人及檢察官或同意可作為證據，或未於言詞辯論終結前聲明異
議，審酌該證據作成之情況，認為適當，依刑事訴訟法第一百五
十九條之五規定，應得為證據。(二)上訴人對於九十四年四月十三
日十六時三十分許，警方持搜索票前往伊位於高雄縣大寮鄉○○
村○○街五一五號住處實施搜索時，適伊欲外出，且證人李建德
亦出現在上址門前，伊見警員出示服務證，乃逃離現場，並將第
二級毒品安非他命二包棄置在上址對面馬路旁，嗣上訴人及證人
李建德均被警查獲之事實，供認不諱，核與證人李建德於警詢中
供證情節相符。(三)證人李建德於警詢中證述：「查獲當天，是事
先與被告（上訴人）約好，我交付新台幣（下同）二千元予被告
，被告再拿等值之甲基安非他命給我」等語，核與上訴人於警詢
中所供：「李建德說要二千元（甲基安非他命），有聯絡好，他
才過來」等語，亦相符合。(四)證人李建德與上訴人並非至親，苟
無任何利益可圖，上訴人斷無將毒品無償交付證人李建德之理。
是上訴人將第二級毒品安非他命交付證人李建德，應有從中賺取
差額利潤圖利之意圖。(五)上訴人與證人李建德已達成買賣第二級
毒品安非他命之合意，其二人於未完成交易毒品之際，即被警查
獲，上訴人所為係犯販賣第二級毒品未遂罪，爰依法減輕其刑。
(六)扣案甲基安非他命二包，經送驗後，確含有甲基安非他命成分
（驗前毛重三公克、驗後毛重二．九公克），有高雄醫學大學附
設中和紀念醫院九十四年五月二十四日檢驗報告一紙附卷可憑。
復有上訴人所有PHS－J98廠牌之0000000000號行動電
話扣案及搜索票、扣押筆錄、扣押物品目錄、扣押物品收據暨照
片附卷可稽，為其論罪之基礎。並說明(一)上訴人所辯：當時係李
建德要伊幫忙拿安非他命；當時與李建德係要合夥購買毒品；當
時僅係單純見面，並未談及交易毒品之事各等語，係屬避就之詞
，不足採信。證人李建德嗣後翻異前詞，改為有利於上訴人之證
明，核屬迴護之詞，亦無足取。(二)證人李建德於第一審法院供稱
：警詢中之陳述非出於自由意志云云，係屬迴護上訴人之詞，委
無可採等理由綦詳。又原判決除採信證人李建德於警詢之陳述外
，並參酌上訴人於警詢中供認事先與李建德聯絡好要二千元之安
非他命，李建德才到伊宅，及上訴人與李建德係當場被逮捕之現
行犯，上訴人被逮捕時，復將攜帶之安非他命二包丟棄於馬路上
被警查獲等情，並非以證人李建德於警詢中之陳述為論處上訴人
以販賣第二級毒品罪刑之唯一證據。是上訴理由(一)所陳，不得執
以指摘原判決違背法令據為第三審上訴之適法理由。再上訴人於
原審及第一審法院並未主張證人李建德警詢筆錄之錄音及錄影有
斷續銜接不上之現象，亦未請求向大眾電信股份有限公司調取0
000000000號行動電話之通聯紀錄，其於上訴第三審後
始主張證人李建德警詢筆錄之錄音及錄影有斷續銜接不上之現象
，而請求傳喚證人李建德及製作該警詢筆錄之警員加以調查，並
請求調取上開行動電話通聯紀錄，俾查明上訴人與李建德之通話
內容，核屬上訴第三審後主張之新證據方法，殊非第三審上訴之
合法理由。其餘上訴意旨，係就原審取捨證據、認定事實職權之
行使及原判決理由已說明之事項，徒憑自己之說詞，重為事實問
題之爭執，顯與法律規定得為第三審上訴理由之違法情形，不相
適合。其上訴違背法律上之程式，應予駁回。
據上論結，應依刑事訴訟法第三百九十五條前段，判決如主文。
中　　華　　民　　國　九十六　年　　六　　月　二十八　日
                      最高法院刑事第六庭
                          審判長法官  呂　潮　澤
                                法官  吳　昆　仁
                                法官  孫　增　同
                                法官  趙　文　淵
                                法官  吳　　　燦
      本件正本證明與原本無異
                                      書  記  官
中　　華　　民　　國　九十六　年　　七　　月　　二　　日
                                                      Ｋ
